臺灣屏東地方法院刑事判決　　　　　　　96年度訴緝字第21號
公　訴　人　臺灣屏東地方法院檢察署檢察官
被　　　告　甲○○
　　　　　　　　　　（現於臺灣高雄第二監獄另案執行中）
上列被告因違反毒品危害防制條例案件，經檢察官提起公訴（95
年度毒偵字第561 號），被告於本院準備程序中就被訴事實為有
罪之陳述，經本院合議庭裁定由受命法官獨任依簡式審判程序審
理，判決如下：
    主  文
甲○○連續施用第一級毒品，處有期徒刑壹年貳月，扣案摻入毒
品海洛因之香菸壹支、沾有毒品海洛因殘渣之香菸外包裝盒壹個
，均沒收銷燬之，其餘香菸柒支沒收；又連續施用第二級毒品，
處有期徒刑壹年。應執行有期徒刑貳年，扣案沾有摻入毒品海洛
因之香菸壹支、沾有毒品海洛因殘渣之香菸外包裝盒壹個，均沒
收銷燬之，其餘香菸柒支沒收。
    事  實
一、甲○○前於民國93年間，因施用毒品案件，經本院以93年度
    毒聲字第144 號裁定送觀察、勒戒後，因認無繼續施用毒品
    之傾向，於93年3 月22日釋放出所執行完畢，且由臺灣屏東
    地方法院檢察署檢察官於93年3 月22日以93年度毒偵字第45
    2 號為不起訴處分確定。又於94年間再因施用毒品案件，經
    本院94年度訴字第1111號判處應執行有期徒刑1 年8 月確定
    （現仍在執行中，未構成累犯）。詎其仍未戒除毒癮，竟又
    基於施用第一級毒品海洛因、第二級毒品甲基安非他命之概
    括犯意，自95年3 月初某日起，至同年3 月25日14時許，在
    屏東縣潮州鎮○○里○○路5 之1 號住處或駕駛車牌號碼TO
    -8746 號自用小客車至屏東縣境內各處地點之路旁，將毒品
    海洛因摻入香菸內點燃吸食之方式，連續施用第一級毒品海
    洛因多次，平均每日施用1 次；另以將毒品甲基安非他命置
    於鋁箔紙上，下方點火加熱燒烤，再以口鼻吸食蒸發氣體之
    方式，施用第二級甲基安非他命，每2 、3 日施用1 次。嗣
    於95年3 月25日20時50分許，駕駛上開車輛搭載張月圓（另
    案偵辦），行經屏東縣萬巒鄉○○路226 號前時，因形跡可
    疑為警盤檢查獲，並扣得其所有、已摻入毒品海洛因而尚未
    點燃之香菸1 支、沾有毒品海洛因殘渣之香菸外包裝盒1 個
    及其餘尚未摻入毒品海洛因而預備供吸食所用之香菸7 支。
二、案經屏東縣警察局內埔分局臺灣屏東地方法院檢察署檢察官
    偵查起訴。
    理  由
一、本件被告甲○○所犯係死刑、無期徒刑、最輕本刑為3 年以
    上有期徒刑以外之罪，其於本院準備程序中就被訴事實為有
    罪之陳述，經本院合議庭裁定由受命法官獨任依簡式審判程
    序，先予敘明。
二、上揭事實，訊據被告於本院審理中坦承不諱，而被告為警查
    獲經採尿送鑑定結果，確呈嗎啡、甲基安非他命陽性反應，
    有台灣檢驗科技股份有限公司濫用藥物尿液檢驗報告在卷可
    稽，此外，復有被告自承已摻入毒品海洛因之香菸1 支、及
    內含7 支香菸之香菸外包裝盒1 個扣案可佐。又上開扣案物
    品，經送請專業機構鑑定結果，該被告自承已摻入毒品海洛
    因之香菸1 支及香菸外包裝盒1 個，均呈海洛因陽性反應，
    有高雄醫學大學附設中和紀念醫院檢驗報告附卷可按，是被
    告之自白，應與事實相符，堪予採信。被告前於93年間，因
    施用毒品案件，經本院以93年度毒聲字第144 號裁定送觀察
    、勒戒後，因認無繼續施用毒品之傾向，於93年3 月22日釋
    放出所執行完畢，且由臺灣屏東地方法院檢察署檢察官於93
    年3 月22日以93年度毒偵字第45 2號為不起訴處分確定。又
    於94年間再因施用毒品案件，經本院94年度訴字第1111號判
    處應執行有期徒刑1 年8 月確定，有卷附臺灣屏東地方法
     院 檢察署刑案資料查註紀錄表、同署全國施用毒品案件紀
    錄表、臺灣高等法院被告前案紀錄表在卷可考，是本件被告
    所為施用第一級、第二級毒品犯行，自應依法論科。
三、論罪科刑：
  (一)按行為後法律有變更者，適用行為時之法律。但行為後之法
    律有利於行為人者，適用最有利於行為人之法律，刑法第2
    條第1 項定有明文，茲因刑法業於94年2 月2 日經修正公布
    ，並於95年7 月1 日施行，故關於新舊法之比較適用，茲詳
    述如下：
  1.刑法修正後，關於第56條連續犯之規定業經刪除，此刪除雖
    非犯罪構成要件之變更，但顯已影響行為人刑罰之法律效果
    ，自屬法律有變更。茲因被告先後多次施用第一級、第二級
    毒品之犯行，依修正前刑法第56條規定各僅論以1 罪，然依
    修正後法律規定，均應論以數罪，故經比較新、舊法結果，
    認適用修正前之刑法第56條規定，就施用第一級毒品部分論
    以連續犯，對被告較為有利。
  2.次關於定應執行刑部分，係於量刑後始應決定之事項，則自
    無從與量刑前所應適用之法律一併綜合比較。故此時縱有分
    別依新舊法而為適用之情形，亦無不當或不法。查修正前刑
    法第51條第5 款規定「數罪併罰，宣告多數有期徒刑者，於
    各刑中之最長期以上，各刑合併之刑期以下，定其刑期。但
    不得逾20年。」，修正後則為「宣告多數有期徒刑者，於各
    刑中之最長期以上，各刑合併之刑期以下，定其刑期。但不
    得逾30年」，故經比較新舊法結果，修正後規定顯較不利於
    被告，本件仍應適用修正前刑法第51條第5 款規定其應執行
    之刑。
  (二)按海洛因、甲基安非他命分別係毒品危害防制條例所定之第
    一級毒品、第二級毒品，均不得非法施用，是核被告所為，
    係犯毒品危害防制條例第10條第1 項、第2 項之施用第一級
    毒品、施用第二級毒品罪。被告為施用毒品海洛因、甲基安
    非他命而分別持有毒品之低度行為，已為其施用之高度行為
    所吸收，不另論罪。被告多次施用毒品海洛因、甲基安非他
    命之犯行，均時間緊接，方法相同，觸犯構成要件相同之罪
    ，顯係基於概括犯意反覆為之，為連續犯，各應依修正前刑
    法第56條規定論以1 罪，並分別加重其刑。爰審酌被告歷經
    戒斷毒品之保安處分程序，且甫經本院前案論罪科刑（參見
    前揭紀錄表），仍未徹底戒絕毒癮，顯見其意志不堅，亦無
    悔改之決心，有違政府制定毒品危害防制條例之立法美意及
    犯後之態度等一切情狀，分別量處如主文所示之刑，並定其
    應執行之刑。扣案摻入毒品海洛因之香菸1 支及沾有毒品海
    洛因殘渣之香菸外包裝盒1 個，因與所摻入、殘留之毒品無
    法析離，應整體視為毒品，均依毒品危害防制條例第18條第
    1 項前段之規定，併予宣告沒收銷燬之。其餘扣案之香菸7
    支，業據被告自承：為其所有且預備供施用毒品海洛因所用
    等語在卷，爰從屬主刑之法律適用，依修正前刑法第38條第
    1 項第2 款規定，併予宣告沒收。
據上論斷，應依刑事訴訟法第273 條之1 第1 項、第299 條第1
項前段，毒品危害防制條例第10條第1 項、第2 項、第18條第1
項前段，刑法第2 條第1 項前段、第11條、刑法第56條（修正前
）、第51條第5 款（修正前）、第38條第1 項第2 款（修正前）
，判決如主文。
本案經檢察官靳隆坤到庭執行職務。
中    華    民     國   96     年    5     月   31    日
                          刑事第四庭  法  官  劉敏芳
以上正本證明與原本無異。
如不服本判決應於收受本判決送達後10日內向本院提出上訴書狀
，其未敘述上訴理由者，並得於提起上訴後10日內向本院補提理
由書狀（均須按他造當事人之人數附繕本）「切勿逕送上級法院
」
中    華    民     國   96     年    5     月   31    日
                                      書記官  許倬維
附錄本案論罪法條：
毒品危害防制條例第10條
施用第一級毒品者，處 6 月以上 5 年以下有期徒刑。
施用第二級毒品者，處 3 年以下有期徒刑。
